臺灣板橋地方法院刑事判決　　　　　　　　　　　　九十三年度簡上字第二三六號
　　上　訴　人
　　即　被　告　甲○○
右列上訴人因違反毒品危害防制條例案件，不服本院於民國九十三年三月二十九日所
為之九十三年度簡字第一二○一號第一審判決（聲請簡易判決處刑案號：九十三年度
毒偵字第六四二號）提起上訴，本院管轄之第二審合議庭判決如左：
    主  文
上訴駁回。
    事實及理由
一、本案經本院審理結果，認第一審以上訴人即被告甲○○所為係犯毒品危害防制條
    例第十條第二項之施用第二級毒品罪，判處有期徒刑六月，如易科罰金，以（銀
    元）三百元折算一日，其認事用法均無違誤，量刑亦屬適當，應予維持，並引用
    如附件第一審判決書所記載之事實、證據及理由。
二、本件上訴人上訴意旨略以：伊於本件為警查獲前，曾在某友人之住處聊天，因該
    名友人當時有施用安非他命，伊在旁邊聊天時，可能有吸入安非他命，故而驗尿
    結果始會呈安非他命陽性反應，伊並未施用安非他命云云。惟查：「於吸食煙毒
    及麻醉藥品者之旁，同時吸入該吸食者燃燒之藥物所排出之氣體（即俗稱之二手
    煙）能否在尿液中被檢出煙毒或安非他命反應，文獻上尚無此類研究報告。然按
    本局檢驗煙毒經驗研判，若非共處於空間狹小之密閉，並故意大量吸入該氣體，
    不致於尿液中代謝出該氣體」，此有法務部調查局八十二年十月一日（八二）陸
    （一）字第八二○九二七一二號函附卷可參，顯見縱與施用安非他命者共處一室
    ，於一般情形下，亦不致因吸入該氣體而致其尿液檢驗呈安非他命陽性反應；況
    衡諸一般安非他命施用者之施用方式，絕大多數係以將安非他命粉末置於玻璃球
    吸食器內，加熱燒烤而以吸管吸食其煙霧，則施用者於吸食之過程中，絕大部分
    之安非他命煙霧均自吸食器缺口處直接經由吸管吸入施用者體內，僅有相當微量
    之煙霧可能散逸於外，上訴人實無可能僅因吸入此等微量之安非他命煙霧而致其
    尿液中檢出安非他命反應，至屬灼然。從而，上訴人執前開辯詞提起本件上訴，
    為無理由，應予駁回。
三、被告經合法傳喚，無正當理由未於審判期日到庭，爰依刑事訴訟法第四百五十五
    條之一第三項、第三百七十一條規定，不待其陳述，逕行判決。
據上論斷，應依刑事訴訟第四百五十五條之一第一項、第三項、第三百六十八條、第
三百七十一條、第三百七十三條，判決如主文。
本案經檢察官魏正杰到庭執行職務
中　　　華　　　民　　　國　　　九十三　　　年　　八　　月　　三十一　　日
                                      　臺灣板橋地方法院刑事第六庭
　  　　                                    審判長法　官　高玉舜
　　　　　　　　　　　　　　　　　　　　　　　　　法　官  邱育佩
  　        　　                                  法　官  劉景宜
右正本證明與原本無異。
本判決不得上訴。
                　　                              書記官  劉育君
中　　　華　　　民　　　國　　　九十三　　　年　　九　　月　　　二　　　日
附錄本案論罪科刑法條全文
毒品危害防制條例第十條
施用第一級毒品者，處六月以上五年以下有期徒刑。
施用第二級毒品者，處三年以下有期徒刑。
